最  高  行  政  法  院  裁  定
110年度聲再字第469號
聲  請  人  李榮元                                
上列聲請人因與相對人臺南市政府間重測事件，對於中華民國11
0年11月25日本院110年度聲再字第330號裁定，聲請再審，本院
裁定如下：
    主  文
再審之聲請駁回。
再審訴訟費用由聲請人負擔。
    理  由
一、按對於確定裁定聲請再審，應依行政訴訟法第283條準用第2
    77條第1項第4款之規定表明再審理由，此為必須具備之程式
    。所謂表明再審理由，必須指明確定裁定有如何合於再審事
    由之具體情事，始為相當。倘僅泛言有何條款之再審事由，
    而無具體情事者，尚難謂已合法表明再審理由。次按裁定已
    經確定，而有行政訴訟法第273條第1項第1款規定：「適用
    法規顯有錯誤者」之事由，依行政訴訟法第283條規定，固
    得聲請再審。惟所謂「適用法規顯有錯誤」，係指原裁定所
    適用之法規與該案應適用之法規顯相違背，或與司法院大法
    官解釋顯然違反而言。至於法律上見解之歧異，聲請人對之
    縱有爭執，亦難謂為適用法規錯誤，而據為再審之理由。
二、緣聲請人因重測事件，循序提起行政訴訟，經高雄高等行政
    法院108年度訴字第162號判決駁回；復經本院110年度上字
    第87號裁定（下稱前確定裁定）駁回上訴確定在案。聲請人
    不服，對前確定裁定聲請再審，經本院以110年度聲再字第3
    30號裁定（下稱原確定裁定）駁回。聲請人嗣以原確定裁定
    有行政訴訟法第273條第1項第1款、第13款及第14款之再審
    事由，聲請再審。
三、聲請意旨略謂：前確定裁定於民國110年6月1日送達，聲請
    人知悉後於110年6月8日聲請再審，未逾裁處權時效，本案
    未逾時效應昭然若揭。本件地籍調查表記載、註記敘述明確
    真實，相對人將測量錯誤原罪歸由不知情民眾承受，嚴重違
    背憲法保障人民之財產權、請願權之立法精神。臺南市政府
    違法頻仍，不斷繼以更大謊言瀆職圓飾，增建所有權登記竟
    誆依辦理新建之法規辦理，圖利ＯＯ段807地號所有權人范秀
    香，ＯＯ段313建號增建之建築物無緣由，新增ＯＯ段425建號，
    遭人檢舉已撤銷ＯＯ段425建號登記產權。騎樓深度早已由4.5
    米改為4米，建物邊界、外牆之外緣已改變，建築師騎樓地
    面積仍依4.5米計算設計申建、違法辦理登記產權，訴願程
    序進行中。以法定空地申請C棟增建案，工務局建管課違法
    情事，訴願審理並地檢調查中。原確定裁定合於行政訴訟法
    第273條第1項第1款（聲請再審顯未逾期）、第13款（知悉
    在後情事）、第14款（主張再審事由有何發生）等語。
四、本院查：
  ㈠按聲請再審應於30日之不變期間內提起。前項期間自裁定確
    定時起算，裁定於送達前確定者，自送達時起算；其再審之
    理由發生或知悉在後者，均自知悉時起算，行政訴訟法第28
    3條準用第276條第1項及第2項定有明文。次按法院收受司法
    文書係以到達法院時始生效力，即採到達主義而不採發信主
    義。故縱當事人發信時尚未逾法定不變期間，惟到達法院時
    已逾法定不變期間，仍屬逾期而為不合法。查本件聲請人既
    係對前確定裁定聲請再審，原確定裁定以前確定裁定係於11
    0年6月1日送達聲請人，再審之不變期間自裁定送達之翌日
    起，扣除在途期間6日，算至110年7月7日（星期三）止，即
    告屆滿。聲請人遲至110年9月11日始聲請再審，顯已逾期，
    其再審聲請自非合法為由，而駁回其再審聲請，經核並無違
    誤。聲請意旨主張：前確定裁定於110年6月1日送達，聲請
    人知悉後於110年6月8日聲請再審，有寄送郵戳可證，聲請
    再審未逾期云云，核屬其歧異意見，不能謂為適用法規顯有
    錯誤。故聲請人指摘原確定裁定有行政訴訟法第273條第1項
    第1款之再審事由，為本件再審聲請，其聲請即顯無再審理
    由，應予駁回。
  ㈡聲請人另主張原確定裁定有行政訴訟法第273條第1項第13款
    及第14款所定再審事由，經核其聲請狀內表明之再審理由，
    無非說明其對於前訴訟程序確定裁判不服之理由，而對於原
    確定裁定以其聲請再審逾法定不變期間，認其再審聲請不合
    法予以駁回之內容，究有如何合於行政訴訟法第273條第1項
    第13款及第14款規定之具體情事，則未據敘明。而僅泛引行
    政訴訟法第273條第1項第13款及第14款規定，依上開規定及
    說明，此部分聲請自非合法。
五、據上論結，本件聲請為一部不合法、一部無理由。依行政訴
    訟法第283條、第278條第1項、第2項、第104條、民事訴訟
    法第95條、第78條，裁定如主文。
中　　華　　民　　國　　111　 年　  4　　 月　　13　　日
                    最高行政法院第四庭
                        審判長法  官  胡　方　新　
                              法  官　陳　國　成
                              法  官　蕭　惠　芳
                              法  官　曹　瑞　卿
                              法  官　林　惠　瑜

以  上  正  本  證  明  與  原  本  無  異
中　　華　　民　　國　　111 　年　　4 　　月　　13　　日
　　　　　　　　　　　　　　　書記官　林　郁　芳